臺灣臺南地方法院臺南簡易庭民事判決
111年度南小字第1382號
原      告  吳哲彰
訴訟代理人  翁銘隆律師
複  代理人  吳鎧任律師
被      告  川元淳
訴訟代理人  張世綸
            謝振翔
上列當事人間侵權行為損害賠償（交通）事件，本院於民國111
年10月6日言詞辯論終結，判決如下：
    主      文
被告應給付原告新臺幣貳萬壹仟壹佰捌拾捌元，及自民國111年7
月19日起至清償日止，按週年利率百分之五計算之利息。
原告其餘之訴駁回。
訴訟費用新臺幣壹仟元，由被告負擔新臺幣伍佰元，其餘由原告
負擔。
原告勝訴部分得假執行。
    事實及理由
一、原告起訴主張： 
（一）被告為日籍人士，於民國109年11月23日14時26分許，駕
      駛車牌號碼000-0000號自小客車，沿臺南市○○區○○○0號出
      口前道路由南往北方向行駛，於行經臺南市○○區○○○0號出
      口前時，本應注意行近行人穿越道，遇有行人穿越應暫停
      禮讓行人通過，而依當時天候晴、日間自然光線、水泥路
      面乾燥無缺陷、道路無障礙物、視距良好等情況，並無不
      能注意之情形，竟疏於注意及此，適前方有原告徒步沿行
      人穿越道由東往西方向穿越道路，被告猶貿然高速前行，
      擦撞原告（以下簡稱系爭交通事故），致原告受有左膝、
      左足踝及右手腕挫傷等傷害（以下簡稱系爭傷害），爰請
      求被告賠償醫療費用新臺幣（下同）1,188元及精神慰撫
      金5萬元，共計51,188元。
（二）聲明：
　　⒈被告應給付原告51,188元，及自起訴狀繕本送達翌日起至
      清償日止，按年息百分之五計算之利息。
　　⒉訴訟費用由被告負擔。
二、被告則以：對於刑事案件沒有意見，對於原告請求醫療費用
    1,188元部分不爭執，請鈞院審酌兩造之工作、經濟狀況酌
    定慰撫金金額，被告認為2萬元為合理金額等語。並聲明：⒈
    請求駁回原告之訴。⒉訴訟費用由原告負擔。
三、得心證之理由：
（一）原告前揭主張之事實，業據提出臺南地方檢察署檢察官11
      1年度偵字第297號起訴書為憑，而被告所犯過失傷害之刑
      事案件部分，經本院以111年度交簡字第615號判決判處被
      告「川元淳犯過失傷害罪，處拘役參拾日，如易科罰金，
      以新臺幣壹仟元折算壹日；緩刑貳年」在案，有本院前開
      刑事卷可稽，且為被告所爭執，堪信原告主張為真實。
（二）按因故意或過失，不法侵害他人之權利者，負損害賠償責
      任；不法侵害他人之身體或健康者，對於被害人因此喪失
      或減少勞動能力，或增加生活上之需要時，應負損害賠償
      責任；不法侵害他人之身體、健康、名譽、自由、信用、
      隱私、貞操，或不法侵害其他人格法益而情節重大者，被
      害人雖非財產上之損害，亦得請求賠償相當之金額，民法
      第184條第1項前段、第193條第1項、第195條第1項前段分
      別定有明文。查本件原告因被告之過失行為，致受有左膝
      、左足踝及右手腕挫傷等傷害之事實，自得依上開規定請
      求損害賠償，茲就原告請求之項目及金額，核列如下：
　　⒈醫療費用部分：原告主張因系爭交通事故支出醫療費用共
      計1,188乙節，業據提出成大醫院診斷證明書暨急診收據
      為憑（見本院卷第21頁、第35頁），且為被告所不爭執，
      是原告此部分醫療費用之請求，核屬有據。
　　⒉精神慰撫金部分：按慰撫金之賠償須以人格權遭遇侵害，
      使精神上受有痛苦為必要，其核給之標準固與財產上損害
      之計算不同，然非不可斟酌雙方身分資力與加害程度，及
      其他各種情形核定相當之數額（最高法院51年臺上字第22
      3號判例參照）。本院審酌原告為66年12月21日生，美國
      華盛頓大學畢業，為來喝湯國際有限公司負責人，於110
      年度無報稅所得，名下有土地、房屋各1筆及投資1筆；被
      告為61年11月13日生，於110年度有報稅所得3,719,848元
      ，名下無財產等情，業據原告陳明在卷，並有本院依職權
      調取兩造稅務電子閘門財產所得調件明細表附卷可稽，復
      參酌兩造之身分、經濟能力、社會地位及原告所受傷害（
      左膝、左足踝及右手腕挫傷）等情，認原告請求精神慰撫
      金5萬元，尚屬過高，應核減為2萬元，方稱允適。是原告
      請求精神慰撫金在2萬元之範圍內，尚稱允當；而逾該數
      額之請求，則屬無據。
　　⒊綜上，原告得向被告請求之損害賠償金額為21,188元【計
      算式：1,188元（醫療費用）＋20,000元（精神慰撫金）＝2
      1,188元】。　
四、綜上所述，原告依侵權行為法則請求被告給付21,188元，及
    自刑事附帶民事起訴狀繕本送達被告翌日即111年7月19日起
    至清償日止，按週年利率百分之5計算之利息，為有理由，
    應予准許；至逾前開範圍所為之請求，為無理由，應予駁回
    。
五、本件判決基礎已臻明確，兩造其餘攻擊防禦方法及訴訟資料
    經本院審酌後，核與判決不生影響，無逐一論駁之必要，併
    此敘明。
六、按各當事人一部勝訴、一部敗訴者，其訴訟費用，由法院酌
    量情形，命兩造以比例分擔或命一造負擔，或命兩造各自負
    擔其支出之訴訟費用；法院為終局判決時，應依職權為訴訟
    費用之裁判；小額事件第一審法院為訴訟費用之裁判時，應
    確定其費用額；民事訴訟法第78條、第87條第1項及第436條
    之19第1項分別定有明文。經核本件訴訟費用額為1,000元（
    即第一審裁判費），而原告之請求為一部有理由，一部無理
    由，爰確定兩造各應負擔之訴訟費用額如主文第3項所示。
七、本判決原告勝訴部分，係就民事訴訟法第436條之8第1項所
    定訴訟適用小額訴訟程序所為被告敗訴之判決，依同法第43
    6條之20之規定，應依職權宣告假執行。
八、據上論結，原告之訴，為一部有理由，一部無理由，依民事
    訴訟法第436條之23、第436條第2項、第436條之19第1項、
    第436條之20、第79條、第87條第1項，判決如主文。
中　　華　　民　　國　　111 　年　　10　　月　　20　　日
  　                    臺灣臺南地方法院臺南簡易庭
                              法  官  王 獻 楠
以上正本證明與原本無異。　　
如不服本判決，應於送達後20日內，向本院提出上訴狀並表明上
訴理由，如於本判決宣示後送達前提起上訴者，應於判決送達後
20日內補提上訴理由書（須附繕本）。對於小額程序之第一審判
決之上訴，非以其違背法令之理由，不得為之。且上訴狀內應記
載表明（一）原判決所違背之法令及其具體內容。（二）依訴訟
資料可認為原判決有違背法令之具體事實者。
中　　華　　民　　國　　111 　年　　10　　月　　20　　日
                              書記官  蕭 雅 文